臺灣高等法院高雄分院刑事裁定　　　　　　　　　　九十二年度聲再字第一七八號
　　再審聲請人
　　即受判決人　甲○○
右列聲請人因詐欺等案件，對於本院九十年度上易字第二００八號中華民國九十一年
十一月二十九日確定判決（臺灣高雄地方法院九十年度自字第一０二號），聲請再審
，本院裁定如左：
      主  文
再審之聲請駁回。
      理  由
一、按法院認為無再審理由者，應以裁定駁回之；經裁定駁回後，不得更以同一原因
    聲請再審，刑事訴訟法第四百三十四條定有明文。又刑事訴訟法第四百二十條第
    一項第六款所規定之確實新證據，在解釋上須具備(1)新規性(2)確實性(3)影響性（
    或關連性）之要件始足當之。所謂「新規性」係指該項證據於審判時並未經發現
    或存在或未及提出或審酌，而於判決後始發現；所謂「證據之確實性」係指該項
    證據依其形式上之觀察係真實存在；所謂「影響性」係指如經提出或審酌在客觀
    上顯可動搖原確定判決而使受判決人獲有利之判決而言。倘該證據資料雖屬真實
    ，惟縱予提出供法院審酌，在客觀上亦未必能據以動搖原確定判決之基礎或依其
    他證據資料所作事實之認定者，即非刑事訴訟法第四百二十條第一項第六款所稱
    之確實新證據。再者，刑事訴訟法第四百二十一條所謂重要證據漏未審酌，須該
    證據足以影響於原判決事實之認定者為限，亦即該證據須有影響性，並以該證據
    已於審理時提出而被捨棄不用，而判決內未敘明其捨棄之理由者始足當之，如該
    項證據資料對原判決事實之認定並無重要之關係，縱予審酌亦未必能推翻原判決
    依其他證據資料對事實所為之認定，或業經法院審酌且已敘明其採捨之理由，或
    未經於偵查或審判中提出，嗣於判決確定後始發見之證據者，均不包括在內。
二、本件聲請再審意旨略以：本案二審審判長兼調查官，惟陪審法官二人雖列載於判
    決書內，卻完全不知案情，實乃典型不法之運動競賽員兼裁判官，且僅傳訊一次
    調查庭，當庭即與聲請人另案所犯違反水土保持法等案件同庭同時宣布辯論終結
    定期判決，未經審理亦未依法定辯論期日致使辯護律師無法出庭辯護。聲請人上
    開違反水土保持法等案件，就聲請人違反就業服務法部分已經判決無罪確定，並
    經聲請人當庭提出台灣高雄地方法院八十六年訴字第二一０七號、台灣高等法院
    高雄分院八十七年度上訴字第一七八一號刑事判決在案，足以證明本案應為免訴
    案件，乃竟蓄意隱諱，偏離事實，錯認該喬登美語鳳山分校是聲請人經營而非張
    儀所經營；喬登美語鳳山分校確實是租予張儀經營，有當時張儀親自授課之現場
    彩色照片及財政部台灣省南區國稅局八十八年度執行業務暨其他所得者基本資料
    表可證，爰依刑事訴訟法第四百二十條第一項第三款、第六款、第四百二十一條
    被誣告、發現確實之新證據、重要證據漏未審酌等事由聲請再審云云。
三、經查：(一)本件再審聲請人前亦具狀主張喬登美語鳳山分校確實是租予張儀經營，
    並提出財政部台灣省南區國稅局八十八年度執行業務暨其他所得業者基本資料表
    局部影本為證聲請再審，經本院以「惟此僅能證明張儀係系爭喬登美語補習班之
    名義負責人。原判決所認定聲請人使公務員登載不實之犯罪事實，係聲請人明知
    系爭不動產並未出租與其媳婦張儀，卻提出其與張儀虛偽訂立之房屋租賃契約書
    ，主張系爭不動產出租予張儀，而使執行查封、拍賣之公務員為不實之登載。原
    判決亦述明喬登美語補習班係由聲請人之媳婦即證人吳美慧經營，且張儀自八十
    五年十月二十四日出境至美國，迄今未入境返臺，聲請人之供詞前後更異，與證
    人吳美慧之證詞不相符合，且聲請人八十六年、八十八年之綜合所得稅申報資料
    並無租賃所得等情，足認聲請人所有系爭不動產並未出租與張儀。是喬登美語補
    習班之名義負責人縱為張儀，不論聲請人係以發現新證據為理由，或以原判決有
    重要證據漏未審酌為理由聲請再審，該理由皆非足生影響於原判決」等語駁回聲
    請人再審之聲請，此有本院九十一年度聲再字第一九二號刑事裁定在卷可憑，乃
    就同一事由部分再提起本件再審之聲請，依前揭刑事訴訟法之規定，即有未合。
    (二)又刑事訴訟法第四百二十條第一項第三款所定受有罪判決之人，已證明其係被
    誣告而聲請再審者，以經判決確定或其刑事訴訟不能開始或續行非因證據不足者
    為限，此觀同條第二項規定甚明。本件再審聲請人於再審書狀內引用刑事訴訟法
    第四百二十條第三款之規定，惟並未提出其係被誣告之確定判決或其刑事訴訟不
    能開始或續行非係因證據不足之事證。(三)聲請意旨所述原審只有一次開庭審理，
    未依法定辯論期日使辯護律師出庭辯護云云，縱令屬實，亦係判決違背法令之非
    常上訴事由，聲請人於再審程序中主張之，亦有未洽。(四)聲請人另案因「張儀明
    知LACZNY CHRISTOPHER JASON及COOPER KARL MICHA EL分別為加拿大籍及美國籍
    ，均為未經許可聘僱之外國人，竟自八十六年一月間起，聘僱二人至高雄縣鳳山
    市○○路一六九─二號其所開設之喬登美語補習班教授英語會話，嗣張儀因赴美
    國生產，乃由甲○○自八十六年三月十四日起，接任喬登補習班負責人，並繼續
    聘任其二人在該補習班任教，迄八十六年三月廿日十九時許，為警當者查獲」，
    經檢察官認聲請人與張儀共同涉有就業服務法第五十二條第一項第一款之罪嫌部
    分，固經本院以「COOPER KARL MICHAEL 於警訊時供稱：我因為朋友到美國生產
    ，要求我來幫忙，所以就到喬登美語補習班幫忙．．．因為我和JENNY（張儀英
    文名字）是好朋友，偶爾她會打電語請我去幫忙等語，核與被告甲○○所辯上情
    ，大致相符；而另一外國人LACZNY CHRISTOPHER JA SON 於警訊時亦僅供承：是
    我女朋友蔡俊瑩看報紙廣告應徵擔任教師，我陪同她一起前往補習班共同教學等
    語，並無指證是被告甲○○所僱用，是不能以被告自八十六年三月十四日起搬入
    查獲地及高雄縣鳳山市○○路一六九─二號係屬被告所有，遽認被告係接任負責
    人，並繼續聘任該二名外國人在該補習班任教」，經本院以八十七年度上訴字第
    一七八一號判決駁回檢察官就聲請人涉嫌違反就業服務法部分之上訴確定（即維
    持原審無罪之判決），有判決在卷可憑。惟此僅能證明聲請人並未僱用上開加拿
    大籍及美國籍之外國人在喬登美語補習班任教，不能證明再審聲請人有將鳳山市
    ○○段縣口小段六之一、六之八號、中正路一六九之二號一、二樓房屋出租給媳
    婦張儀之事實，亦即再審聲請人仍有可能無償提供家人（媳婦）經營補習班，因
    此自難僅憑此一無罪判決，認聲請人本案被訴明知未出租予張儀，而提出虛偽不
    實租賃契約書，使台灣高雄地方法院民事執行處書記官在其職務上掌之查封筆錄
    上為「現由債務人之媳婦張儀開設喬登補習班使用，其關係詳如卷附租賃契約書
    」等不實之登載罪部分，亦應為免訴之判決，因此本院上開八十七年度上訴字第
    一七八一號判決在客觀上未必能據以動搖原確定判決，依前揭說明，自難謂係確
    實之新證據。(五)聲請人提起本件再審之聲請，雖又提出其媳婦在補習班上課之照
    片數幀為證。惟此亦僅能證明聲請人之媳婦張儀於八十五年十月二十四日出境返
    回美國前，曾在補習班授課之事實，在客觀上仍無法動搖原確定判決依其他證據
    資料所作事實之認定，因此該照片既非刑事訴訟法第四百二十條第一項第六款所
    稱之確實新證據；亦非同法第四百二十一條所稱足以影響原確定判決而漏未審酌
    之證據。綜上所述，再審聲請人於本院另案認無再審理由而裁定駁回後，復以同
    一原因聲請再審部分，為不合法，其餘部分經核亦與上引法條所定無一相符，應
    認為無再審理由，爰依同法第四百三十三條、第四百三十四條第一項，裁定如主
    文。
中    華    民    國      九十三    年    二      月      二十七        日
                              臺灣高等法院高雄分院刑事第四庭
          審判長法官  蕭權閔
                                        法官  陳吉雄
                                        法官  李嘉興
右正本證明與原本無異。
不得抗告。
                                  法院書記官  劉博文
中    華    民    國      九十三    年    二      月      二十七        日
